【裁判字號】    99,交聲,2819
【裁判日期】    990728
【裁判案由】    聲明異議
【裁判全文】
臺灣臺中地方法院交通事件裁定        99年度交聲字第2818號
原處分機關  交通部公路總局臺中區監理所
異  議  人
即受處分人  甲○○  53歲
上列異議人即受處分人因違反道路交通管理處罰條例案件，對於
交通部公路總局臺中區監理所中華民國99年6月29日如附表所示
之裁決（原處分：中監違字第裁60-G0H139266、60-G0H139920號
違反道路交通管理事件裁決書），聲明異議，本院裁定如下：
    主  文
異議駁回。
    理  由
一、原處分機關交通部公路總局臺中區監理所處分意旨略以：異
    議人即受處分人甲○○（下稱受處分人）駕駛車牌號碼5479
    -LC號自用小客車，分別於民國99年5月19日14時36分許、99
    年5月19日14時39分許，分別行經臺中市○○路○段1027之1
    號及臺中市○○路460之1號前，分別因「限速60公里，經檢
    定合格儀器測照，時速78公里，超速18公里（未滿20公里）
    」、「限速50公里，經檢定合格儀器測照，時速72公里，超
    速22公里（20以上未滿40公里）」之違規事由，經臺中市警
    察局交通隊直屬第一分隊警員依違反道路交通管理處罰條例
    第40條之規定，分別掣開中市警交字第G0H139266、G0H1399
    20號舉發違反道路交通管理事件通知單逕行舉發。受處分人
    於期限內到案申訴，經原處分機關查覆舉發核無違誤，原處
    分機關遂於民國99年6月29日以中監違字第裁60-G0H139266
    、60-G0H139920號裁決書裁處如附表所示之罰鍰並記違規點
    數等語。
二、受處分人聲明異議意旨略以：臺中市○○路460之1號與太原
    路三段相距不到6公里，且違規時間相差不到6分鐘，是原舉
    發機關應不得連續舉發云云。
三、按汽車駕駛人，行車速度，超過規定之最高時速，或低於規
    定之最低時速，除有第43條第1項第2款情形外，處1,200元
    以上2,400元以下罰鍰；汽車駕駛人有第40條第1項情形者，
    除依原條款處罰鍰外，並予記違規點數1點，道路交通管理
    處罰條例第63條第1項第1款亦有明文。
四、經查：
  (一)受處分人駕駛車牌號碼5479-LC號自用小客車，分別於99年5
    月19日14時36分許、99年5月19日14時39分許，分別行經臺
    中市○○路○段1027之1號及臺中子路460之1號前，分別
    因「限速60公里，經檢定合格儀器測照，時速78公里，超速
    18公里（未滿20公里）」、「限速50公里，經檢定合格儀器
    測照，時速72公里，超速22公里（20以上未滿40公里）」之
    違規，經臺中市警察局交通隊直屬第一分隊逕行舉發等情，
    此有臺中市警察局中市警交字第G0H139266、G0H139920號舉
    發違反道路交通管理事件通知單及採證相片在卷可稽，異議
    人對此亦不爭執，是受處分人上開違規行為應堪認定。
  (二)至受處分人指稱太原路三段與子路460-1號二地所設之測
    速儀相距不到6公里，且違規時間不超過6分鐘，應不得連續
    舉發等語，惟按「逕行舉發汽車行車速度超過規定之最高限
    速或有同條例第33條第1項之情形，其違規地點相距6公里以
    上、違規時間相隔6分鐘以上或行駛經過1個路口以上，得連
    續舉發」，道路交通管理處罰條例第85條之1第2項第1款所
    明定。經查，受處分人駕車行經臺中市○○路○段1027之1
    號與臺中市○○路460之1號，其違規時間分別為99年5月19
    日14時36分許、99年5月19日14時39分許，雖其違規時間不
    超過6分鐘，惟由太原路三段至子路尚須經過臺中市○○
    路、建和路一段、太和路二段、祥順西路二段與祥順東路一
    段等路口，並有Google地圖在卷可憑，揆諸前揭說明，原處
    分機關依法自得對受處分人連續舉發，並無違誤，是受處分
    人以上開陳詞置辯，顯為事後卸責之詞，不足採信。
  (三)再按違反道路交通管理事件受處罰人有下列情形之一，無法
    一次完納罰鍰，得敘明理由向處罰機關申請分期繳納：一、
    義務人依其經濟狀況，無法一次完納本條例罰鍰。二、因天
    災、事變或其他不可抗力，致遭受重大財產損失。違反道路
    交通管理事件統一裁罰基準及處理細則第60條定有明文。本
    件受處分人縱有因經濟不佳而無力負擔罰鍰3,400元乙情，
    然此核與本件違規事實無涉，受處分人若有合乎前揭法條規
    定之要件，自得依上開規定向原處分機關申請分期繳納罰鍰
    並待其審核，併予敘明。
五、綜上所述，本件受處分人確有超速違規之事實，堪可認定，
    受處分人上開所辯均非可採。從而，原處分機關援引上開規
    定，以受處分人違規超速行駛，裁處如附表所示之罰鍰並記
    違規點數，於法並無不合，其異議為無理由，應予駁回。
六、據上論結，應依道路交通管理處罰條例第87條第2項，道路
    交通案件處理辦法第19條，裁定如主文。
中    華    民    國    99    年    7     月    28    日
                      交通法庭    法  官  洪挺梧
以上正本證明與原本無異。
如不服本裁定，應於收受送達後5日內向本院提出抗告狀。（應
附繕本）
                                  書記官  劉雅玲
中    華    民    國    99    年    7     月    28    日
附表
┌─┬──────┬──────┬───────┬──────┬─────────┬─────┐
│  │舉發機關    │違規時間    │              │ 舉發法條   │   裁決書字號     │ 裁罰主文 │
│編├──────┤   、       │違規事實      │（道路交通管│  （中監違字）    │（新台幣）│
│號│違規單號    │違規地點    │              │理處罰條例）│                  │          │
├─┼──────┼──────┼───────┼──────┼─────────┼─────┤
│1 │臺中市警察局│99年5 月19日│限速60公里、經│第40條      │第裁60-G0H139266號│1,600 元並│
│  │交通隊直屬第│14時36分臺中│檢定合格儀器測│            │                  │記違規點數│
│  │一分隊      │市○○路○段│照，時速78公里│            │                  │1點       │
│  ├──────┤1027之1號前 │，超速18公里（│            │                  │          │
│  │G0H139266   │            │未滿20公里）  │            │                  │          │
├─┼──────┼──────┼───────┼──────┼─────────┼─────┤
│2 │臺中市警察局│98年5 月19日│限速50公里、經│第40條      │第裁60-G0H139920號│1,600 元並│
│  │交通隊直屬第│14時39分臺中│檢定合格儀器測│            │                  │記違規點數│
│  │一分隊      │子路460 之│照，時速72公里│            │                  │13點      │
│  ├──────┤1 號前      │，超速22公里  │            │                  │          │
│  │G0H139920   │            │              │            │                  │          │
│  │            │            │              │            │                  │          │
└─┴──────┴──────┴───────┴──────┴─────────┴─────┘

司法院資訊處製作；財團法人民間司法改革基金會備份。
